# 竞业补偿的会计处理

提问人：金宝妈咪 时间：2018-04-08 17:12:35
陈老师，在子公司反向吸收合并母公司的案例中，如果并购过程中涉及支付给母公司原股东竞业补偿的金额如何做会计处理？是应冲减资本公积，还是需费用化？麻烦您看一下，多谢。

回答人：chenyiwei
在非同一控制下的合并（不论是否为反向购买）中，支付给会计上被购买方原股东的竞业补偿款可以确认为一项无形资产，在合同约定的竞业禁止期限内摊销，计入各年度管理费用。

提问人：金宝妈咪 时间：2018-04-08 22:34:48
陈老师，子公司吸收合并母公司的交易属于同一控制下的企业合并还是非同一控制下的企业合并？

回答人：chenyiwei
要结合具体案例分析。此处是假设主帖中的案例构成反向购买（借壳上市），壳公司的原股东退出。